【裁判字號】    89,簡上,202
【裁判日期】    900330
【裁判案由】    違反就業服務法
【裁判全文】
臺灣桃園地方法院刑事判決                        八十九年度簡上字第二二號
    上  訴  人  臺灣桃園地方法院檢察署檢察官
    被      告  甲○○○
右列上訴人因被告違反就業服務法案件，不服本院中壢簡易庭八十九年一月十七日，
八十九年度壢簡字第一二號第一審簡易判決（檢察官聲請簡易判決處刑聲請書案號：
八十九年度偵字第一七六一一號，併辦案號：八十八年度偵字第一六九五八號）提起
上訴，本院判決如左：
        主  文
原判決撤銷。
甲○○○連續違反雇主不得聘僱許可失效之外國人之規定，其聘僱人數為一人，處罰
金新台幣伍萬元，如易服勞役以銀元參佰元即新台幣玖佰元折算壹日。
        事  實
一、甲○○○明知己未向主管機關申請許可聘僱外籍勞工，竟基於概括之犯意，先自
    民國八十八年二月間起至八十八年六月四日止，以月薪新台幣（下同）一萬七千
    元之代價聘僱原由王麗娜合法聘僱，然嗣後無故逃逸，而經行政院勞工委員會於
    八十三年十月十四日起撤銷聘僱許可之菲律賓籍勞工Tilan Armi Jean，在桃園
    縣中壢市○○路一五八號二樓，擔任照護其中風之夫湯連壽之工作；又承前同一
    概括犯意，自八十八年七月十三日起至八十八年九月廿九日止，以月薪二萬元之
    代價聘僱原由林榮三合法聘僱，然嗣後無故逃逸，而經行政院勞工委員會於八十
    八年七月四日起撤銷聘僱許可之菲律賓籍勞工Jatico Divna Tecson，在桃園縣
    中壢市○○路一五八號二樓，擔任照護其中風之夫湯連壽之工作。嗣警方分別查
    獲前開二名非法外勞，而循線查知上情。
二、案經台北市政府警察局萬華分局報請臺灣桃園地方法院檢察署檢察官偵查起訴及
    移送併辦。
        理  由
一、訊據被告甲○○○固坦承有聘僱菲律賓籍勞工Tilan Armi Jean、Jatico Divna
    Tecson之情，然辯稱：伊聘僱該二名外勞均係委請一叫徐少萍之人幫伊辦理的，
    伊以為伊係合法引進該二名外勞云云。惟查：被告既辯稱係委請徐少萍之人幫其
    申請合法之外勞，則其何以竟無徐少萍幫其向主管機關行政院勞工委員會辦理相
    關手續後，由行政院勞工委員會所核發之合法證件？再查，徐少萍既係仲介非法
    之外勞予被告僱佣，則被告當亦無配合提供何等證件，以符合主管機關所要求得
    以合法聘僱外勞之條件，其又何以得認其係合法聘僱本件外勞？況合法聘僱之外
    勞之許可期限均不可能僅有短短數月，被告僱佣Tilan Armi Jean竟僅有四月之
    期間，旋又相隔一月餘另僱佣Jatico Divna Tecson，亦與合法申用外勞之常情
    有悖。又被告主觀上若果真欲合法引進外勞，則外勞入境後因係住居於其所擔任
    看護工作之被告之住址，身為合法雇主之被告尚且須至當地警察機關為其辦理外
    僑居留之手續，然事實上前開外勞並無辦理居留於被告住址之手續，被告焉有不
    知該二外勞非法居留並工作之事實？此均不得籍口一切手續均委由他人辦理，即
    可推卸之理。前開二外勞非法工作之事實，亦經該二外勞於警訊時證述在案，並
    有Tilan Armi Jean之外僑入出境資料檔查詢、居留外僑作業外勞資料更新畫面
    、Jatico Divna Tecson之居留外僑作業外勞詳細資料、外僑入出境資料檔查詢
    、中華民國外僑居留證、居留簽證紀錄、行政院勞工委員會九十年三月二日台九
    十勞職外字第六七七一號函及其附件各一紙在卷可稽，本件事證明確，被告犯行
    已堪認定。
二、核被告所為，係違反就業服務法第五十三條第一款之雇主不得聘僱許可失效之外
    國人之規定（公訴人誤認係未經許可），而其聘僱之人數為一人，故係犯就業服
    務法第五十八條第一項前段之罪。被告前後二行為，時間緊接，所犯又係構成要
    件相同之罪名，顯係基於概括犯意為之，為連續犯，以一罪論，並應依刑法第五
    十六條之規定，加重其刑；公訴人雖未針對被告非法聘僱Jatico Divna Tecson
    之犯行起訴，然該部分既與已起訴部分具有連續犯裁判上一罪之關係，自在本院
    得一併審究之範圍內。原審據予論罪科刑固非無見，惟原判決就被告非法聘僱
    Jatico Divna Tecson之犯行部分，未及審酌，尚有未洽，檢察官上訴意旨執此
    指摘原判決不當，為有理由。爰審酌被告非法聘僱之外勞人數及次數、其犯罪對
    本國勞工管理及勞工政策造成之危害程度、被告之犯罪動機等一切情狀，量處如
    主文所示之刑，並諭知易服勞役之折算標準。
據上論斷，應依刑事訴訟法第四百五十五條之一第三項、第三百六十九條第一項前段
、第三百六十四條、第二百九十九條第一項前段，就業服務法第五十八條第一項前段
、第五十三條第一款，刑法第十一條前段、第五十六條、第四十二條第二項，罰金罰
鍰提高標準條例第二條、現行法規所定貨幣單位折算新台幣條例第二條，判決如主文
。
本案經檢察官鄭重文到庭執行職務
中      華      民      國      九十      年    三      月      卅      日
                                臺灣桃園地方法院刑事第一庭
                                      審判長法  官    吳  爭  奇
                                            法  官    黃  斯  偉
                                            法  官    曾  雨  明
右正本證明與原本無異。
不得上訴。
                                            書記官    戴  育  萍
中        華        民        國     九十    年     四    月     三     日
附論罪科刑依據之法條：
就業服務法第五十八條第一項前段
違反第五十三條第一款、第二款或第三款規定，其聘僱或留用人數為一人者，處六月
以下有期徒刑、拘役或科或併科新臺幣九萬元以下罰金；其聘僱或留用人數為二人以
上者，處三年以下有期徒刑、拘役或科或併科新臺幣三十萬元以下罰金。


司法院資訊處製作；財團法人民間司法改革基金會備份。
